最高法院刑事判決                              八十七年度台上字第一七八六號
    上  訴  人  甲○○
右上訴人因偽造文書案件，不服台灣高等法院中華民國八十六年十二月十日第二審判
決（八十六年度上訴字第五三六一號，起訴案號：台灣台北地方法院檢察署八十六年
度偵字第四○八二號），提起上訴，本院判決如左：
    主  文
上訴駁回。
    理  由
一偽造私文書部分：
按刑事訴訟法第三百七十七條規定，上訴於第三審法院，非以判決違背法令為理由，
不得為之。是提起第三審上訴，應以原判決違背法令為理由，係屬法定要件。如果上
訴理由狀並未依據卷內訴訟資料，具體指摘原判決不適用何種法則或如何適用不當，
或所指摘原判決違法情事，顯與法律規定得為第三審上訴理由之違法情形，不相適合
時，均應認其上訴為違背法律上之程式，予以駁回。本件上訴意旨略稱：(一)、上訴人
甲○○自任會首之互助會，以曾宏達等人名義標會時，均曾以電話或口頭徵得彼等之
同意，嗣因上訴人財務發生困難，彼等恐無法取回會金，相繼否認有此事，致遭其他
會員誤會冒名標會。(二)、上訴人為單親家庭，前妻已改嫁，尚有一在學中之兒子待扶
養，請能給予自新機會等語。
惟查原判決認定上訴人有偽造私文書之犯行，係依憑上訴人之供述，告訴人宋安濫、
曾樹生、朱錫男等之指訴，卷附之冒標名單、會單、收款紀錄、債務統計資料等相關
證據，予以綜合判斷，因而撤銷第一審之判決，改判上訴人連續行使偽造私文書，足
以生損害於他人罪，並在法定刑內量處有期徒刑六月，已詳予說明其所憑之證據及其
認定之理由。從形式上觀察，並無所謂違背法令之情形存在。上訴意旨對原判決依上
開證據所為事實之認定，及法律之適用，究竟違背如何之證據法則，或有何不適用法
則或適用不當，未依據卷內訴訟資料具體指摘，徒憑己意再為單純事實上之爭執，自
非適法上訴第三審之理由。又上訴意旨既未指摘原判決科刑有何違背法令，僅以其為
單親家庭，前妻改嫁，有在學中之兒子賴其扶養，請求予以自新機會云云，亦非以原
判決違背法令之適法上訴理由。綜上所述，此部分之上訴為違背法律上之程式，應予
駁回。
二詐欺部分：
按刑事訴訟法第三百七十六條所列各罪之案件，經第二審判決者，不得上訴於第三審
法院，法有明文。本件上訴人牽連犯詐欺罪部分，原判決認係成立刑法第三百三十九
條第一項之罪，核屬刑事訴訟法第三百七十六條第四款之案件，依上開說明，既經第
二審判決，自不得上訴於第三審法院。縱此部分與前述上訴人偽造私文書罪部分有牽
連犯關係，為裁判上一罪，但其偽造私文書罪部分之上訴為不合法，本院應從程序上
予以駁回，而無從為實體上判決，對於輕罪部分之此部分，亦無從適用審判不可分原
則，為實體上審判。上訴人竟復一併提起上訴，顯為法所不許，應予駁回。
據上論結，應依刑事訴訟法第三百九十五條前段，判決如主文。
中      華      民      國    八十七    年      五      月    二十一    日
                              最高法院刑事第七庭
                                  審判長法官  董  明  霈
                                        法官  丁  錦  清
                                        法官  賴  忠  星
                                        法官  林  茂  雄
                                        法官  王  居  財
      右正本證明與原本無異
                                              書  記  官
中      華      民      國    八十七    年      五      月    二十七    日
